# 房地产公司为公积金贷款担保企业提供反担保要披露吗

提问人：五老峰 时间：2012-02-21 19:34:05
有一家房地产公司，购房者个人向住房公积金管理中心申请住房公积金贷款时，住房公积金管理中心要求购房者提供某置业担保公司的担保， 该置业担保公司要求这家房地产公司提供反担保， 担保期限为将交易合同送到土房局收件为止。
据说这种担保是房地产公司中常见的，请问这类事项对于房地产公司的附注中要不要披露呢？

回答人：chenyiwei
应在或有事项中披露。是否计提预计负债则视是否符合预计负债的定义和确认条件而定。 证监会《公开发行证券公司信息披露编报规则第 11 号—从事房地产开发业务的公司财务报表附注特别规定》第八条要求“发行人为商品房承购人向银行提供抵押贷款担保的,应披露尚未结清的担保金额,并说明风险程度”。此处也同理。